【裁判字號】    99,訴,857
【裁判日期】    990730
【裁判案由】    兒童及少年性交易防制條例
【裁判全文】
臺灣高雄地方法院刑事判決               99年度訴字第857號
公  訴  人  臺灣高雄地方法院檢察署檢察官
被      告  乙○○
選任辯護人  楊申田律師
            吳淑靜律師
上列被告因違反兒童及少年性交易防制條例案件，經檢察官提起
公訴（98年度偵字第33701 號），並經本院裁定改依簡式審判程
序審理，判決如下：
    主  文
乙○○幫助犯刊登使人為性交易之訊息罪，處有期徒刑參月，如
易科罰金，以新臺幣壹仟元折算壹日。緩刑貳年，緩刑期間付保
護管束，並應向指定之政府機關、政府機構、行政法人、社區或
其他符合公益目的之機構或團體提供肆拾小時之義務勞務。
    事  實
一、乙○○明知社會上應召站層出不窮，應召站不法份子為掩飾
    不法行徑，避免執法人員之追究及處罰，經常利用他人之人
    頭電話於電腦網路刊登足以引誘、媒介、暗示或其他促使人
    為性交易之訊息，以逃避追緝，在客觀上可預見將自己申辦
    之行動電話門號提供他人使用，可能幫助他人從事於電腦網
    路刊登使人為性交易訊息之犯罪，竟仍基於幫助他人刊登使
    人為性交易訊息亦不違背其本意之不確定犯意，於民國98年
    3 月19日某時許，在高雄市之台灣大哥大股份有限公司十全
    路門市，申辦門號0000000000號行動電話後，隨即在該處將
    上開電話SIM 卡交付與不詳姓名、年籍自稱「楊文鈺」之成
    年男子使用。嗣該「楊文鈺」所屬應召站成員，共同基於刊
    登使人為性交易訊息之犯意聯絡，於98年6 月28日3時28 分
    起至同日3 時48分止，在不詳處所，以上開門號0000000000
    號行動電話連接電腦網路之方式，於不特定人均得連結而得
    共見共聞之電腦網站「練獄火留言板」（起訴書誤載「煉獄
    火留言板」，網址：http//cgi.educities.edu.tw/hermit9
    / ebook/evilbk.pl ）上，刊登編號為495 號、496 號、49
    7 號之留言（起訴書贅載編號494 號），內容均略為：「火
    辣的身材、優質的臉孔，妹妹一律都是兼職請提早預約，學
    生妹、上班族、年輕少婦、專櫃小姐、超優寶貝兼職，只要
    您一通電話，美女隨傳隨到」、「妹妹一律都是兼職請提早
    預約，學生妹、上班族、年輕少婦、專櫃小姐、漂亮寶貝、
    優質人妻、熟女兼職，隱密、安全、素質高、配合，平價式
    享受讓你回味無窮，只要您一通電話，美女隨傳隨到，限高
    雄縣市各大飯店、汽車旅館，歡迎各縣市出差來高雄的朋友
    來電預約」等足以引誘、媒介、暗示為性交易之訊息內容，
    藉以招攬不特定男客為性交易。嗣經警執行電腦網路巡邏時
    發現上開留言內容，基於查緝犯罪之目的，於98年6 月28日
    18時15分許佯裝男客撥打上開留言內容中所載聯絡電話，偽
    與不詳姓名、年籍自稱「琳琳」之應召站成年女性成員洽商
    合意後，即由姓名年籍不詳綽號「阿明」之應召站成年男性
    成員，聯繫有共同圖利媒介性交犯意聯絡而擔任「車伕」之
    丙○○（所涉共同圖利媒介性交罪嫌，經本院以98年度審簡
    字第5870號判處有期徒刑2 月確定，所涉刊登使人為性交易
    之訊息罪嫌，經檢察官為不起訴處分確定），於同日18時50
    分許駕駛車牌號碼7A-4081 號自用小客車搭載蔡玉嫺（所涉
    刊登使人為性交易之訊息罪嫌，經檢察官為不起訴處分確定
    ）前往高雄市三民區○○○路117 號「星君汽車旅館」，由
    蔡玉嫺至該旅館117 號房內與佯裝男客之警員為性交易時，
    為警查獲，並循線查悉上情。
二、案經高雄市政府警察局三民第二分局報告臺灣高雄地方法院
    檢察署檢察官偵查後起訴。
    理  由
一、查本案被告乙○○所犯為死刑、無期徒刑、最輕本刑為3 年
    以上有期徒刑以外之罪，且非高等法院管轄第一審之案件，
    而其於準備程序就前揭被訴事實為有罪之陳述，經受命法官
    告知簡式審判程序之旨，並聽取當事人之意見後，本院認無
    不得或不宜改依簡式審判程序進行之處，爰依刑事訴訟法第
    273 條之1 第1 項之規定，裁定本案由受命法官獨任進行簡
    式審判程序。
二、認定犯罪事實所憑之證據及理由
  (一)上開事實，業經被告於本院審理中坦承不諱，且經證人蔡玉
    嫺於警詢、偵查中，證人即「車伕」丙○○於警詢、偵查及
    本院審理中證述明確，復有警方於98年6 月28日18時15分許
    佯裝男客與自稱「琳琳」之應召站成年女性成員洽商性交易
    及同日18時50分查獲蔡玉嫺之查緝現場錄音光碟譯文（見警
    二卷第17至19頁）、「練獄火留言板」編號495 號、496 號
    、497 號之留言列印資料（見警二卷第14、15頁）、電腦網
    路IP查詢資料（見警一卷第44頁）、台灣大哥大股份有限公
    司98年9 月23日法大字第098120403 號函覆之門號00000000
    00號行動電話網路IP登錄紀錄（見警一卷45頁）、門號0000
    000000號行動電話之用戶基本資料查詢及申請書（見偵二卷
    第77至79頁）在卷可憑，足認被告自白與事實相符，應堪採
    認。
  (二)次者，在向電信公司申辦行動電話門號，均係針對個人通訊
    聯絡使用，具有強烈之屬人性格，而行動電話門號作為個人
    通訊聯絡工具，申請並無任何特殊之限制，一般民眾皆得以
    提供個人身分證明之方式申請取得，且同一人均得在不同之
    電信公司申請數個行動電話門號使用，乃眾所週知之事實，
    苟見有不詳人士向他人蒐集行動電話門號使用，自屬可疑，
    況且近年來社會上各式以人頭電話之犯罪手段迭有所聞，被
    告對此尚難全然諉為不知。故被告對於擅將前開行動電話門
    號SIM 卡交與姓名年籍不詳之「楊文鈺」，極可能遭濫用在
    電腦網路刊登使人為性交易之訊息，並使偵查機關不易循線
    偵查一節，應有所預見而仍為之，主觀上顯有容認前揭犯罪
    事實發生之意欲，故其確有幫助他人利用前開行動電話門號
    實施在電腦網路刊登使人為性交易訊息犯行之不確定故意甚
    明。
  (三)另依蔡玉嫺及「車伕」丙○○所述媒介性交之過程，上開應
    召站成員均係藉由電話交談方式與渠等接洽、聯絡，渠等並
    不知應召站成員之真實姓名年籍，且查無其他證據足資證明
    被告確有實際參與該應召站或於電腦網路刊登使人為性交易
    訊息之犯行。又依卷內事證，僅堪證明被告單純將前開電話
    SIM 卡，交與「楊文鈺」，再由「楊文鈺」所屬應召站成員
    持之作為連結電腦網站「練獄火留言板」並刊登上開使人為
    性交易訊息之工具，核其性質，應屬刊登使人為性交易之訊
    息構成要件以外之協助行為。是被告乃本於幫助意思而為犯
    罪構成要件以外之行為，至堪認定。
  (四)綜上，被告前揭幫助刊登使人為性交易訊息之犯行，實堪認
    定，本案事證明確，應依法論科。
三、論罪科刑
  (一)按兒童及少年性交易防制條例第29條之規定，在處罰利用各
    種廣告物、媒體等以散布、刊登或播送足以引誘、媒介、暗
    示或其他促使人為性交易之訊息者，藉以防制淫風之訊息，
    淨化社會風氣；若行為人於媒體上散布、播送或刊登促使人
    為性交易之訊息，客觀上足以使不特定之人，能閱知其內容
    係在促使人為性交易，即應以本罪相繩，不以完成性交易為
    必要，且所謂「暗示」，依其文義自指非以明示方式而得此
    性交易之訊息，意即凡一般稍具社會經驗者依此廣告內容，
    足以引發性交易之聯想皆屬之（最高法院93年度台上字第33
    0 號判決意旨參照）。本件雖由警方為查緝犯罪而佯裝男客
    ，並無與蔡玉嫺為性交易之合意，惟不影響「楊文鈺」所屬
    應召站成員上開刊登使人為性交易訊息犯行既遂之認定。核
    被告所為，係犯刑法第30條第1 項前段、兒童及少年性交易
    防制條例第29條之幫助刊登使人為性交易之訊息罪。被告僅
    係提供前開電話SIM 卡，並未實際參與刊登使人為性交易訊
    息之過程，是其所為僅屬幫助前開應召站成員刊登使人為性
    交易訊息犯行之遂行，應依刑法第30條第1 項前段、第2項
    規定論以幫助犯，並依正犯之刑度減輕其刑。審酌被告幫助
    他人遂行刊登使人為性交易訊息犯罪，致使真正犯罪者難以
    被查獲，惟念其犯後坦承犯行，無不法前科，有臺灣高等法
    院被告前案紀錄表可參，及犯罪動機、手段、目的等一切情
    狀，認公訴人求處有期徒刑3 月，尚屬妥適，爰量處如主文
    所示之刑，並諭知如易科罰金，以1000元折算1 日之折算標
    準。
  (二)末查被告不曾因犯罪受有期徒刑以上刑之宣告，有臺灣高等
    法院被告前案紀錄表在卷可按，犯後坦承犯行，尚有悔意，
    是被告經此偵、審程序，應已足促其警惕，信無再犯之虞，
    且其自88年12月16日起任職於三多影業股份有限公司，至今
    已逾10年，有卷附三多影業股份有限公司員工服務證明書可
    憑（見偵二卷第107 頁），若遽以入監服刑，將影響其工作
    ，本院因認上開宣告之刑，以暫不執行為適當，爰併予宣告
    緩刑2 年，以啟自新。然為促使被告日後得以知曉尊重法治
    之觀念，本院認除前開緩刑宣告外，另有賦予被告一定負擔
    之必要，遂併予諭知被告應向指定之政府機關、政府機構、
    行政法人、社區或其他符合公益目的之機構或團體提供40小
    時之義務勞務，以期符合本件緩刑之目的。另為促使被告於
    緩刑期間內隨時警惕、約束自身行為，並協助被告建立正確
    法律觀念及提供必要之協助及督促，爰依刑法第93條第1 項
    第2 款規定宣告在緩刑期內付保護管束。
據上論斷，應依刑事訴訟法第273 條之1 第1 項、第299 條第1
項前段，兒童及少年性交易防制條例第29條，刑法第11條前段、
第30條第1 項前段、第2 項、第41條第1 項前段、第74條第1 項
第1 款、第2項 第5 款、第93條第1 項第2 款，判決如主文。
本案經檢察官甲○○到庭執行職務。
中    華    民    國    99    年    7     月    30    日
                  刑事第十五庭  法  官  楊國煜
如不服本判決，應於收受本判決10日內向本院提出上訴書狀，並
應敘述具體理由，如未敘述上訴理由者，應於上訴期間屆滿後20
日內補提理由書狀於本院（均須依他造當事人之人數附繕本）「
切勿逕送上級法院」。
以上正本證明與原本無異。
中    華    民    國    99    年    7     月    30    日
                                書記官  王芷鈴

附錄本判決論罪法條

兒童及少年性交易防制條例第29條
以廣告物、出版品、廣播、電視、電子訊號、電腦網路或其他媒
體，散佈、播送或刊登足以引誘、媒介、暗示或其他促使人為性
交易之訊息者，處5 年以下有期徒刑，得併科新台幣1 百萬元以
下罰金。

刑法第30條
幫助他人實行犯罪行為者，為幫助犯。雖他人不知幫助之情者，
亦同。
幫助犯之處罰，得按正犯之刑減輕之。

司法院資訊處製作；財團法人民間司法改革基金會備份。
